# 不丧失控制权处置子公司部分股权，递延所得税

提问人：楚勋之恋 时间：2016-11-23 13:36:54
陈老师，请问不丧失控制权处置子公司部分股权，单体已交税，合并时不确认损益，需要确认递延所得税资产吗，如果确认，是计入所得税费用吗

回答人：chenyiwei
合并报表层面没有因该项权益性交易而导致形成新的暂时性差异或转回原有暂时性差异，如何确认或转回递延所得税资产或负债？

提问人：zengfengxia 时间：2016-11-24 10:51:45
合并层面处置价款与净资产份额的差异计入资本公积，该金额是不是应该考虑所得税的影响，就是说，把个别报表确认的所得税费用计入资本公积，从而在合并层面体现出权益性交易对损益无影响？

回答人：chenyiwei
原则上应需要。但对于具体的调整分拆方法（多少冲减资本公积，多少计入所得税费用）尚未达成共识。几年前解释 5 号征求意见稿中曾纳入该项内容，后来因无法达成共识而在正式发布时删除。